【裁判字號】    99,交聲,1105
【裁判日期】    990531
【裁判案由】    聲明異議
【裁判全文】
臺灣高雄地方法院交通事件裁定        99年度交聲字第1105號
原處分機關  高雄市政府交通局
異  議  人
即受處分人  甲○○
上列異議人因違反道路交通管理處罰條例案件，對於高雄市政府
交通局於民國99年4 月2 日所為之裁處（高市交裁字第裁32-BB0
000000號），聲明異議，本院裁定如下：
    主  文
異議駁回。
    理  由
一、原處分意旨略以：異議人即受處分人甲○○（下稱異議人）
    於民國98年9 月6 日12時25分，駕駛車號YP-9960 號自用一
    般小客車，行經高雄市○○路、忠孝路路口，有駕車行經有
    燈光號誌管制之交岔路口闖紅燈之情事，經警逕行舉發後，
    原處分機關裁處罰鍰新臺幣（下同）4,000 元等語。
二、異議意旨略以：異議人雖於上揭時、地有駕車闖紅燈之違規
    ，然異議人並未收到本件交通違規之逕行舉發單，是本件裁
    罰於法不合，爰聲請撤銷原處分云云。
三、按逕行舉發者，應按已查明之資料填註車牌號碼、車輛種類
    、車主姓名及地址，並於通知單上方空白處加註逕行舉發之
    文字後，由舉發機關送達被通知人；逕行舉發者，其應到案
    之日期距舉發日為30日；違反本條例行為之處罰，處罰機關
    於裁決前，應給予違規行為人陳述之機會；違反道路交通管
    理事件行為人，未依規定自動繳納罰鍰，或未依規定到案聽
    候裁決，處罰機關應依基準表於通知單送達且逾越應到案期
    限60日之3 個月內，逕行裁決之，違反道路交通管理事件統
    一裁罰基準及處理細則第11條第1 項第4 款、第15條第1 款
    、第40條前段、第44條第1 項前段分別定有明文。又處理違
    反道路交通管理事件，有關文書送達之程式，依行政程序法
    之規定，違反道路交通管理事件統一裁罰基準及處理細則第
    5 條亦有規定。準此，逕行舉發案件，應由舉發機關依行政
    程式法之規定，將舉發通知單合法送達，使受通知人得於規
    定期間內陳述意見或自動繳納罰鍰或到案聽候裁決，而關於
    文書送達之程式，依行政程序法第74條規定「送達，不能依
    前二條規定為之者，得將文書寄存送達地之地方自治或警察
    機關，並作送達通知書兩份，一份黏貼於應受送達人住居所
    、事務所、營業所或其就業處所門首，另一份交由鄰居轉交
    或置於該送達處所信箱或其他適當位置，以為送達。前項情
    形，由郵政機關為送達者，得將文書寄存於送達地之郵政機
    關。寄存機關自收受寄存文書之日起，應保存三個月。」另
    按汽車駕駛人，行經有燈光號誌管制之交岔路口闖紅燈者，
    處新臺幣1,800 元以上5,400 元以下罰鍰，道路交通管理處
    罰條例第53條第1 項定有明文。
四、本件異議人固不否認有於上開時間駕駛上揭小客車行經上開
    路口有闖紅燈之事實，惟以前詞置辯。經查：
（一）查異議人駕駛上揭自用小客車行經上開路口時，有闖紅燈
      之事實，為異議人所不爭執，並有本件違規照片、高雄市
      政府警察局98年10月2 日高市警交相字第BB0000000 號舉
      發違反道路交通管理事件通知單、高雄市政府交通局99年
      4 月2 日高市交裁字第裁32-BB0000000號違反道路交通管
      理事件裁決書附卷可稽（見本院卷第3 頁、第21頁、第22
      頁），此部分之事實，足堪認定。
（二）又查，本件交通違規之逕行舉發單於97年12月24日送達至
      異議人位於高雄市三民區○○○路221 號7 樓之戶籍地，
      因無本人、同居人或受僱人收受，乃寄存於大昌郵局，並
      作送達通知書兩份，一份黏貼於應受送達人住居所、事務
      所、營業所或其就業處所門首，另一份交由鄰居轉交或置
      於該送達處所信箱或其他適當位置，以為送達乙節，有上
      開逕行舉發單之送達證書、異議人個人基本資料查詢結果
      、高雄市政府警察局交通警察大隊99年3 月30日高市警交
      三字第0990006876號函在卷可查（見本院卷第12頁、第15
      頁、第18頁、第12頁、第14頁），觀之上開規定及說明，
      足認本件交通違規之逕行舉發單之送達應屬合法，異議人
      辯稱未收受舉發單之送達云云，並不足採。
五、綜核上情，異議人確有於上開時地，駕駛上揭自用一般小客
    車有駕車行經有燈光號誌管制之交岔路口闖紅燈之違規事實
    至為明確，且其所辯有尚不足採，從而原處分機關依道路交
    通管理處罰條例第53條第1 項、違反道路交通管理事件統一
    裁罰基準及處理細則第41條、第43條、第44條之規定予以裁
    罰，核無不當，本件異議為無理由，應予駁回。
據上論斷，應依道路交通案件處理辦法第19條，裁定如主文。
中    華    民    國    99    年    5     月    31    日
                  交通法庭    法  官  王參和
以上正本證明與原本無異。
如不服本裁定應於送達後5日內向本院提出抗告狀。
中    華    民    國    99    年    5     月    31    日
                              書記官  葉祝君

司法院資訊處製作；財團法人民間司法改革基金會備份。
